臺灣高等法院臺南分院刑事判決　　
上　訴　人
即　被　告　林同　
選任辯護人　林祈福　律師(扶助律師）
上列上訴人即被告因毒品危害防制條例案件，不服臺灣雲林地方
法院99年度訴字第711號中華民國100年5月6日第一審判決（起訴
案號：臺灣雲林地方法院檢察署99年度偵字第4530號、第4581號
），提起上訴，本院判決如下：
    主      文
上訴駁回。
    事      實        
一、林同前於民國(下同)85年間因違反麻醉藥品管理條例、違反
    藥事法、竊盜等案件，經臺灣桃園地方法院以85年度訴字第
    776號判決分別判處有期徒刑5年4月、4月、1年6月，定應執
    行刑為有期徒刑7年確定，經臺灣高等法院以85年度上訴字
    第5393號判決予以維持而確定，並與前案接續執行，嗣經減
    刑及合併定應執行刑，於98年10月16日縮短刑期執行完畢。
    其仍不思悛悔，明知海洛因係業經公告列為毒品危害防制條
    例第2條第2項第1款之第一級毒品，甲基安非他命屬於同條
    例第2條第2項第2款列管之第二級毒品，亦係藥事法所稱之
    禁藥，均不得持有、販賣、轉讓，竟分別基於販賣第一級毒
    品海洛因與第二級毒品甲基安非他命以營利，及單獨轉讓禁
    藥即甲基安非他命之犯意，持用不詳廠牌之行動電話（搭配
    門號0000000000號、0000000000號、0000000000號、000000
    0000號SIM卡，下分別稱0000000000號、0000000000號、000
    0000000號、0000000000號行動電話，均未扣案）作為販賣
    、轉讓毒品之聯絡工具使用，而分別於附表一至三所示之時
    間、地點，以附表一所示之方式販賣第一級毒品海洛因予林
    嘉慶共8次，獲取如附表一所示之款項；以附表二所示之方
    式販賣第二級毒品安非他命予林孟緯共2次，獲取如附表二
    所示之款項；以附表三所示方式轉讓禁藥即甲基安非他命予
    許尹菁1次（施用一次之份量；未逾10公克）。嗣於99年9月
    7日19時30分許，為警持拘票前往林同經常出沒之雲林縣虎
    尾鎮○○路旁拘獲，而查悉上情。
二、案經海岸巡防總局中部地區巡防局移送臺灣雲林地方法院檢
    察署檢察官偵查起訴。
    理      由        
壹、關於證據能力部分：
一、按被告以外之人於審判外之言詞或書面陳述，除法律有規定
    者外，不得作為證據，刑事訴訟法第159條第1項定有明文。
    是林嘉慶、林孟緯、許尹菁之警詢筆錄，為審判外之陳述，
    經辯護人爭執該陳述之證據能力，因而排除作為本件證據之
    使用。
二、惟被告以外之人於偵查中向檢察官所為之陳述，除顯有不可
    信之情況者外，得為證據，刑事訴訟法第159條之1第2項定
    有明定。經查，林嘉慶、林孟緯、許尹菁在檢察官面前之偵
    訊筆錄，係檢察官令其等以證人身分具結後所為之證述，有
    證人等人結文附卷可稽，被告及其辯護人均未提及檢察官在
    訊問時有不法取供之情形，或有何顯不可信之情況，並不爭
    執該等證詞之證據能力，且經本院審酌該等言詞陳述作成時
    之情況，亦認為適當，故上開證人在檢察官之偵訊筆錄，自
    得作為本案證據使用。
三、又按被告以外之人於審判外之陳述，雖不符刑事訴訟法第一
    百五十九條之一至第一百五十九條之四之規定，而經當事人
    於審判程序同意作為證據，法院審酌該言詞陳述或書面陳述
    作成時之情況，認為適當者，亦得為證據。當事人、代理人
    或辯護人於法院調查證據時，知有第一百五十九條第一項不
    得為證據之情形，而未於言詞辯論終結前聲明異議者，視為
    有前項之同意，刑事訴訟法第一百五十九條之五定有明文。
    查本件檢察官、被告於言詞辯論終結前，對於下述本院採為
    認定犯罪事實依據之各項供述及書面證據之證據能力及對於
    卷附各傳聞證據之證據能力，均未聲明異議，復經本院於審
    理時逐一提示予檢察官、被告表示意見，檢察官及被告對於
    本院所為之提示，就證據能力方面並無爭執，且本院審酌該
    等證據之取得過程並無瑕疵，與本案待證事實間復具有相當
    之關聯性，經本院審酌上開證據並無顯不可信之情況，採納
    該等證據自無礙被告於程序上之彈劾詰問權利，而認上開證
    據合於刑事訴訟法第一百五十九條之四及第一百五十九條之
    五等規定，是以之為本案證據並無不當，均具有證據能力，
    自得採為本件認定事實之基礎，至於證明力如何，則為本院
    自由裁量、判斷之範圍，合先敘明。
四、至於其餘以下所引用之不具傳聞性質之證據，因非檢警違背
    法定程序取得之證據，依法自應有證據能力，併此敘明。
貳、實體方面：
一、訊據被告林同固坦承認識林孟緯、許尹菁，並於附表三所示
    之時、地，無償轉讓些許甲基安非他命予許尹菁施用等事實
    ，惟矢口否認有何販賣第一級毒品或第二級毒品之犯行，並
    辯稱：其不認識林嘉慶，亦無分別使用上開0000000000號、
    0000000000號、0000000000號、0000000000號行動電話與林
    嘉慶、林孟緯、許尹菁等人通話，更無販賣海洛因予林嘉慶
    或販賣甲基安非他命予林孟緯之行為云云。經查：
  (一)被告林同於附表三轉讓甲基安非他命予許尹菁部分：
    1.許尹菁於99年8月19日檢察官訊問時證述：其所持用00000
      00000號行動電話，是臺哥大電信門號，於99年年初使用
      至6月底，都以該行動電話與被告林同持用之0000000000
      號行動電話互相聯絡；其認識被告7年多，是無話不談的
      好朋友。【提示0000000000與0000000000於99年6月3日3
      時45分之通訊監察譯文】該次是與綽號「阿同」之被告林
      同通話，被告要其過去臺西鄉鹽埔綽號「阿海」（本名丁
      清海）住處，過去之後，被告在丁清海家當場有拿玻璃球
      請其施用甲基安非他命1次，沒有收錢等語（臺灣雲林地
      方法院檢察署99年度他字第325號卷，下稱偵卷(一)，第112
      頁至第114頁、第119頁至第120頁，結文在第121頁）。復
      於99年12月24日原審審理時，經當庭勘驗證人許尹菁與持
      用0000000000號行動電話之人通話錄音光碟內容後，證人
      許尹菁亦為相同證述：該通電話確定是其與綽號「阿同」
      即在座被告林同之通話內容，其聽得出是被告的聲音，當
      時被告要其到鹽埔朋友丁清海之住處，說有宵夜及要請其
      施用甲基安非他命，通話之後其前往丁清海住處，被告有
      將丁清海之甲基安非他命拿給其施用，其當時有施用等語
      （原審卷第105頁至第108頁）。
    2.證人許尹菁於偵查及原審審理時均證稱有於丁清海住處，
      接受被告無償轉讓些許甲基安非他命施用一次等情，並有
      99年聲監續字第192號通訊監察書及其附表（警卷第116頁
      至第117頁）、許尹菁持用0000000000號行動電話之通訊
      監察譯文（偵卷(一)第116頁至第117頁）與許尹菁指認被告
      林同之照片紀錄各1份（偵卷(一)第112頁背面至第113頁）
      在卷可稽，上情亦為被告所坦承，應認證人許尹菁所述屬
      實。
    3.而證人許尹菁於上開證述，均明確指稱上開99年6月3日3
      時45分之通訊監察譯文，是其與被告間之通話，復觀其2
      人之通話內容（內容詳見附錄三），證人許尹菁問「你誰
      啊？」，對方回以「我誰？」、「我你哥哥啦，我你哥哥
      啦，我誰。」證人許尹菁不加思索即回以「怎樣喔？」，
      顯然已經知悉對方為何人；又參以證人許尹菁陳稱與被告
      認識多年，是無話不談的好朋友，衡情當可輕易確認被告
      之聲音，而無誤認之虞，這也是被告願意無償請其施用毒
      品之原因，足見證人許尹菁確實因為接到被告持用000000
      0000號行動電話來電後，才會前往丁清海家中，而由被告
      無償提供甲基安非他命施用一次，是被告辯稱未與證人許
      尹菁通話，則無可採。
    4.綜上，被告林同自白有轉讓甲基安非他命予許尹菁部分之
      犯行，核與事實相符，堪予認定。
  (二)被告林同於附表二販賣甲基安非他命予林孟緯部分：
    1.證人林孟緯於99年8月19日檢察官訊問時證稱：毒品來源
      是跟綽號「阿同」之人購買，其使用0000000000號行動電
      話，撥打1支0934的行動電話，後面號碼沒有記住，還有
      另1支是0000000000號。【提示0000000000與0000000000
      於99年7月17日23時3分之通訊監察譯文〈附錄二(一)，即附
      表二編號1犯行〉】這次交易有成功，買1,000元的甲基安
      非他命，交易地點在牛厝往臺西方向那條大馬路旁岔進去
      的小路。【提示0000000000與0000000000於99年8月5日14
      時3分〈附錄二(二)，即附表二編號2犯行〉、15時19分之通
      訊監察譯文〈附錄二(三)〉】第1通有交易成功，在臺西鄉
      的賓果遊藝場交易，其拿300元給「阿同」，但「阿同」
      給價值500元的甲基安非他命；第2通是其使用後覺得不夠
      ，所以再打電話給「阿同」要再拿甲基安非他命，但「阿
      同」那時候好像打電玩輸了，心情不太好，就直接講沒有
      貨等語（偵卷(一)第98頁至第99頁，結文在第100頁）。其
      已經明確證述於上開時、地，先後2次撥打持用000000000
      0號與0000000000號行動電話，向綽號「阿同」之人購買
      甲基安非他命交易過程等情，並有原審99年聲監字第393
      號通訊監察書及其附表、99年聲監字第430號通訊監察書
      及其附表（警卷第108頁至第109頁、第112頁至第113頁）
      、證人林孟緯持用0000000000號行動電話之通訊監察譯文
      各1份（偵卷(一)第91頁至第95頁）在卷可為佐證。
    2.於99年12月21日原審審理時，經當庭勘驗0000000000號行
      動電話於99年7月17日23時3分與0000000000號行動電話，
      及於99年8月5日14時3分、15時19分與0000000000號行動
      電話之通訊光碟內容，讓證人林孟緯辨識，其證稱：「
      0000000000號行動電話是其所使用，於99年7月17日23時3
      分之通訊監察譯文，是其與綽號阿同之人說話，阿同即在
      座被告林同；上開通話是與同一個人之對話，檢察官訊問
      時有說到毒品是向阿同之人購買，電話1支是0934、還有1
      支是0987等語，是其自己說的沒錯」等語，顯見證人林孟
      緯確有向被告林同購買甲基安非他命之事實係真實。雖證
      人林孟緯嗣後又改稱「只是因其有亨丁頓舞蹈症之罕見疾
      病，所以不記得警詢時問的問題。在警察局製作筆錄時是
      考慮幫其辦手機的朋友在場，怕拖累該位朋友，才隨便照
      警察指示的說一說，偵訊時又照警局陳述再說一次，警偵
      訊筆錄不一致，實在沒有印象。其只有印象跟被告林同一
      起買過毒品，但沒有向被告購買過毒品；其於99年8月5日
      通聯後有到臺西菜市場找被告，忘記找被告作何事」等語
      （原審卷第78頁至第80頁、第82頁至第88頁、第90頁）及
      辯護人行反詰問時，證人林孟緯旋即又改口稱監聽電話通
      話對象之「阿同」不是被告林同，而是另一個人，其只有
      跟被告林同一起買毒品等情（原審卷第88頁）。應係嗣後
      欲替被告林同脫罪之詞，尚難採信。
    3.證人林孟緯於偵查及原審審理時均證述於99年7月17日23
      時3分與持用0000000000號行動電話，及於99年8月5日14
      時3分、15時19分與持用0000000000號行動電話通話之對
      象是「同1個人」，即「阿同」，是「被告林同」；且於
      99年8月5日通話後亦有與被告林同見面，只是不記得見面
      作何事等語。復參以上開證人許尹菁之證述可知，持用00
      00000000號行動電話之人確實為被告林同，是證人林孟緯
      上開證述關於0000000000號、0000000000號行動電話通話
      對象為被告林同較為可信，其於辯護人反詰問時改口稱有
      另外一位「阿同」，與實情不符、又前後矛盾，顯不可採
      。其次，證人林孟緯自92年起即有多次進出法院之紀錄，
      之後亦有詐欺、傷害、妨害性自主等多項前科紀錄，此有
      證人林孟緯臺灣高等法院被告前案紀錄表1份（原審卷第
      198 頁至第204頁）在卷可佐，顯見其應瞭解司法調查程
      序，又其與被告林同相識、並無仇隙，亦明知販賣毒品係
      屬於重罪，當無為擔心拖累在場朋友、想早點離開，即任
      意無端誣陷被告林同販賣毒品之情。
    4.而證人林孟緯撥打上開0000000000號與0000000000號行動
      電話綽號「阿同」之人購買甲基安非他命，及二次毒品之
      交易過程，業據其於上開檢察官訊問時證述明確，又其於
      該次訊問時亦證稱：於99年8月5日15時19分之通訊監察譯
      文是第二通電話，是其使用後覺得不夠，所以再打電話給
      「阿同」要再拿甲基安非他命，但「阿同」那時候好像打
      電玩輸了，心情不太好，就直接講沒有貨等語，顯然其對
      於當日發生之情形，亦能明確區分、記憶，是其於檢察官
      訊問時所為證述，當無所謂因病而不復記憶之情形。再者
      ，販毒者為躲避查緝，多會用暗語、或簡單語句「同樣的
      」，甚至並未提到毒品之種類，簡單約定地點即能達成毒
      品交易之合意，此觀證人林孟緯與被告林同之通訊監察譯
      文內容，〈附錄二(一)〉證人林孟緯說到「我想要問那個…
      那個ㄟ」、「啊，另外，另外的啦！」、「不是ㄋㄟ，我
      是說那種，另外一種。」，被告林同即回以「我知道啦，
      你身上有錢嗎？」、「我知道啦」，在被告報價告以「3
      啦！」、證人林孟緯即回以「1個3喔？」、「我報5啦」
      、被告又答「好啦好啦。」；〈附錄二(二)〉被告問「你要
      拿錢來還我喔？」、「在牛稠（音譯）」，證人林孟緯回
      以「嘿啊。」、「喔」、「好」等簡短語句溝通，對方即
      可不再詢問，嗣於後見面完成毒品交易，可認為是購毒者
      與販售者之熟悉與默契，由此可證，證人林孟緯上開證述
      關於向被告購買甲基安非他命等情，應與事證相符而得採
      信，被告林同確實與證人林孟緯於上開電話通聯之後，至
      約定地點販賣甲基安非他命予林孟緯。
    5.雖證人林孟緯於原審審理時大多證述因為疾病關係不復記
      憶，然卻可記得是與被告林同一同購毒，但又講不出合資
      購毒之情節等情。查證人林孟緯自99年9月29日入監服刑
      後身體狀況一切良好，未有向獄方看診之紀錄，10月5、1
      8、20日開庭後，亦自述一切正常，此有法務部矯正署雲
      林第二監獄收容人病歷表及健康檢查表各1份、內外傷紀
      錄表4份（本院卷第114頁至第117頁），顯見其於原審審
      理時表示不復記憶、是與被告林同一同購毒，僅為事後維
      護被告之詞，均無足採。另被告在通話中雖然有講到「有
      錢我去跟人家拿。」、「你身上如果有錢我就拿你的錢去
      拿啊」、「我是沒有賺喔！我去跟人家調，就這樣喔。」
      等語，但觀被告與證人林孟緯對話其餘譯文部分，被告並
      無需要再向他人詢問，即可答應證人林孟緯之要求而交易
      ，且證人林孟緯偵訊時證述就是要向被告林同「購買」毒
      品，並無講到所謂的「調毒品」，因此應認被告林同上開
      說詞，只是避免日後遭查緝，為免除販賣重罪之預防說法
      ，實難為有利於被告之認定。
  (三)被告林同於附表一販賣海洛因予林嘉慶部分：
    1.證人林嘉慶於99年8月19日檢察官訊問時證稱：毒品來源
      都是跟綽號「阿同」的人購買的，都是打電話聯絡，「阿
      同」的電話是0000000000號、0000000000號、0000000000
      號；其使用的電話是0000000000號。【提示0000000000與
      0000000000於99年6月29日11時35分之通訊監察譯文〈附
      錄一(一)，即附表一編號1犯行〉】該次有交易成功，但是
      金額忘記了。【提示0000000000與0000000000於99年7月1
      日13時34分之通訊監察譯文〈附錄一(二)，即附表一編號2
      犯行〉】該次有交易成功，地點是在臺西鄉牛厝村的萬聖
      宮廟，是買1,000元的海洛因。【提示0000000000與00000
      00000於99年7月4日10時2分之通訊監察譯文〈附錄一(三)，
      即附表一編號3犯行〉】該次有交易成功，是買1,000元，
      地點在麥寮的電信局那邊。雖然「阿同」經常在電話裡講
      沒有，但是如果去找「阿同」，「阿同」都還是可以提供
      海洛因。【提示0000000000與0000000000於99年7月5日10
      時41分之通訊監察譯文〈附錄一(四)即附表一編號4犯行〉
      】該次有交易成功，裡面講的西瓜要3顆，就是指要3,000
      元的海洛因，地點在東勢鄉○○○○路邊【提示00000000
      00與0000000000於99年7月7日10時41分〈附錄一(五)〉、54
      分〈附錄一(六)〉之通訊監察譯文〈即附表一編號5犯行〉
      】該次有交易成功，在滿香汽車旅館旁邊，買1顆西瓜是
      買1,000元的海洛因。【提示0000000000與0000000000於
      99年7月10日9時52分〈附錄一(七)〉、10時2分之通訊監察
      譯文〈即附表一編號6犯行〉】該次有交易成功，這次買
      500元，在東勢鄉99五金大賣場，雖然譯文裡面說要調1顆
      西瓜，但在99五金大賣場這次確定是買500元海洛因。【
      提示0000000000與0000000000於99年7月17日11時35分、
      37分之通訊監察譯文〈附錄一(八)(九)，即附表一編號7犯行
      〉】該次有交易成功，這次買500元的海洛因，地點在東
      勢鄉○○○路邊的修理廠。【提示0000000000與00000000
      00於99年7月18日22時34分之通訊監察譯文〈附錄一(十)，
      即附表一編號8〉】該次有交易成功，一開始有買1,000元
      的海洛因，地點在麥寮鄉的電信局，但後來其嫌毒品的品
      質不好，有要求退貨還錢，而「阿同」也有把錢歸還等語
      （偵卷(一)第65頁至第67頁，結文在第68頁），上情並有原
      審99年聲監字第393號通訊監察書及其附表、99年聲監續
      字第299號通訊監察書及其附表（警卷第108頁至第111頁
      ）與林嘉慶持用0000000000號行動電話之通訊監察譯文各
      1份（偵卷(一)第60頁至第63頁）在卷可憑。
    2.原審於99年12月21日審理時，當庭勘驗於附表一所示時間
      證人林嘉慶持用0000000000號行動電話與0000000000號、
      0000000000號、0000000000號行動電話之通訊光碟內容〈
      附錄一(一)至(十)〉，證人林嘉慶證述：通聯都是其與購買海
      洛因對象即綽號「董仔」的通話內容，其本人的綽號是「
      勇仔」、「眼鏡」、「慶仔」等，會撥打電話給「董仔」
      都是要買海洛因，平時不會聯絡，其向「董仔」拿過很多
      次毒品；「董仔」都騎機車戴安全帽、口罩、有時帶眼鏡
      ，沒有看清楚「董仔」的臉，所以不認得人，只知道該人
      臉圓圓的，是30多歲的人、身材中等，應該不是被告林同
      ；而警詢筆錄當天海巡署員警告以要追查林同販賣毒品案
      件，要其指認7號「阿同」，其不認識編號7號之人，想說
      員警說是，應該就是販賣毒品的人，所以當時才會指認被
      告林同；當時會說是「阿同」，也是因為看到通訊監察譯
      文上所記載的名字，但實際上其是跟「董仔」購買毒品。
      第1次撥打電話是99年6月29日11時36分〈附錄一(一)，即附
      表一編號1犯行〉，是跟朋友一起打電話，後來在麥寮電
      信局跟「董仔」買了1,000元的海洛因；之後如附表一所
      示其餘時間也都是跟「董仔」通電話〈附錄一(二)至(十)〉，
      要向「董仔」購買海洛因，印象中「董仔」有2支電話，
      還有另1支尾碼125號的電話，比較沒有印象，但是應該也
      是「董仔」的電話。99年7月18日22時34分之通訊監察譯
      文〈附錄一(十)，即附表一編號8犯行〉，是其與「董仔」
      的通話，當天晚上其有駕駛車牌號碼GM-2057號自小客車
      前往麥寮電信局跟「董仔」買了1,000元的海洛因，後來
      因為東西不好，所以有退還；99年7月7日10時41分、10時
      54分之通訊監察譯文〈附錄一(五)(六)，即附表一編號5犯行
      〉，該通電話是朋友「阿文」撥打，並說要找「董仔」就
      打這1支電話，這次有在汽車旅館向「董仔」購買1,000元
      的海洛因；99年7月5日10時41分通訊監察譯文〈附錄一(四)
      ，即附表一編號4犯行〉中提到西瓜3個，就是要買3,000
      元的海洛因，當天有在劉厝庄那邊交易成功；99年7月4日
      10時2分〈附錄一(三)，即附表一編號3犯行〉該次交易應該
      沒有成功，因為後面沒有再撥電話，又改稱這次真的忘記
      了，但是實際上其若有前往遇到「董仔」，「董仔」也會
      賣其毒品，於檢察官前所述應該是有印象才會說的，應為
      實在等語（原審卷第60頁背面至第77頁）。
    3.證人林嘉慶於原審審理時，明確證述是向通聯對象「購買
      」海洛因，且關於購買海洛因之時間、地點、交易過程、
      購毒金額之情節，與前開偵訊時證述大致相符，對於交易
      細節記憶模糊之部分，亦認為檢察官訊問時所述實在，並
      對照附錄一之通訊監察譯文所載，可知證人林嘉慶確實有
      於附表一所示時地，向通聯對象購買如附表一所示價格之
      海洛因無誤。至於附表一編號8之交易，因證人林嘉慶與
      購毒對象，已經一手交錢、一手交貨，而完成交易，雖其
      表示因為毒品品質不好而要求退錢等情，亦無礙於該次犯
      罪之成立。
    4.再者，由證人林嘉慶於原審審理時之證述亦可知，其曾有
      撥打過0000000000號、0000000000號、0000000000號行動
      電話購買過海洛因，但購毒對象均為「同一人」，就是與
      其交易毒品之人，只是其於原審審理時改口稱：不知該人
      是何人，應該不是被告林同云云。但證人林嘉慶曾證述：
      「阿同」經常在電話裡講沒有，但是如果去找「阿同」，
      「阿同」都還是可以提供海洛因，並曾相約地點當面交易
      ，更足證證人林嘉慶與被告林同均以電話約定地點再交易
      ，證人林嘉慶購毒對象均為林同且為「同一人」，雖其於
      原審改口所稱應該不是被告林同云云，然由前述證人林孟
      緯之證述可知，0000000000號行動電話確係由被告林同所
      持用，是證人林嘉慶既然確認其所撥打上開電話購毒交易
      對象均為同一人之情形下，該人則應為被告林同，在被告
      也否認認識證人林嘉慶之情形下，可知其二人並不熟識，
      證人林嘉慶於購毒聯繫時要稱呼對方為「董仔」，亦有可
      能。是綜上所述，既然已經可以推斷證人林嘉慶購毒對象
      為被告林同，是被告林同持用0000000000號、0000000000
      號、0000000000號行動電話與證人林嘉慶聯繫後，完成附
      表一各該次海洛因交易，當可認定，是證人林嘉慶嗣後之
      翻異前供，應係迴護被告林同之詞，尚難採信。
  (四)末查，經函詢0000000000號、0000000000號、0000000000號
    、0000000000號行動電話申登人查詢資料結果，上開行動電
    話之申登人，雖均非被告林同，有中華電信資料查詢、臺灣
    大哥大資料查詢（原審卷第33頁至第35頁）在卷可佐，然販
    毒者為避免檢警查緝，使用他人名義申辦行動電話之情況，
    為數眾多，既經證人許尹菁等人指證上開電話係被告所使用
    ，並經本院認定如前，縱然被告非上開行動電話之所有人，
    並不影響上開認定結果。另將證人許尹菁、林孟緯、林嘉慶
    與通聯對象間之通訊監察譯文送往內政部警政署刑事警察局
    聲紋鑑定之結果，經該局100年1月28日刑鑑字第1000000135
    9號函覆雖表示因「待鑑語音樣本經輸入儀器檢視分析結果
    ，因各通通話內容可比對字數均不足，均不符鑑定之需求，
    因此本案無法辨識」等情，然該結果無法確認通聯對象之聲
    音絕非被告林同之聲音，據此亦難為有利於被告之認定。
  (五)被告販賣毒品主觀上應有營利之意圖：
    1.按販賣毒品之所謂販賣行為，係行為人基於營利之目的，
      而販入或賣出毒品而言。販賣毒品者，其主觀上須有營利
      之意圖，且客觀上有販賣之行為，即足構成，至於實際上
      是否已經獲利，則非所問。又毒品危害防制條例所處罰之
      「販賣」毒品罪，所著重者為行為人在主觀上有藉以牟利
      之惡性及對毒品之擴散具有較有償或無償轉讓行為更嚴重
      之危害性，其「營利」之意圖係從客觀之社會環境、情況
      及證人、物證等資料，依據證據法則綜合研判認定。又海
      洛因毒品之非法交易，警方嚴加查緝，且國家科以重罰不
      容寬貸，衡諸常情，倘非有利可圖，絕無平白甘冒被嚴查
      重罰高度風險之理，從而，舉凡其有償交易，除足反證其
      確另基於某種非圖利本意之關係外，通常尚難因無法查悉
      其販入價額作為是否高價賣出之比較，諉無營利之意思，
      阻卻販賣犯行之追訴，最高法院93年度臺上字第1651號、
      95年度臺上字第301號判決意旨可資參照。
    2.而本件被告於附表一、二所示之時、地，以各次所載之價
      格交付海洛因、甲基安非他命予林嘉慶、林孟緯多次，均
      屬「有償」交易，且就各次交易過程觀之，被告實際上也
      是以一手交錢一手交貨方式販賣海洛因與甲基安非他命，
      而依一般社會觀念而言，販賣行為在通常情形下，仍係以
      牟取利益為其活動之主要誘因與目的，而毒品之非法交易
      向為政府查禁森嚴之行為，若非有利可圖，絕無甘冒被查
      緝重罰之高度風險，而單純代無深切交情之人購買毒品，
      而增加被查獲移送法辦危險之理。再觀諸本件被告否認認
      識林嘉慶，與林孟緯雖有認識，但其間並無特殊交情或關
      係，被告卻耗費時間、心力，不分日夜、事先以電話聯繫
      後，再依約前往約定地點交付毒品，甘冒風險多次購入後
      販出海洛因、甲基安非他命，其間無賺取任何差價，反需
      承擔被查獲後面臨重刑之可能，衡之常情難以想像。是被
      告雖否認販賣海洛因與甲基安非他命犯行，惟不能僅因無
      法查悉被告販入價額作為是否高價賣出之比較，即認為其
      無營利之意思。從而，應認被告主觀上確實有販賣海洛因
      、甲基安非他命以營利之不法意圖甚明。
  (六)綜上，被告林同上開犯行，均事證明確，足堪認定，應依法
    論科。
二、論罪科刑：  
  (一)按甲基安非他命屬毒品危害防制條例第2條第2項第2款列管
    之第二級毒品。又甲基安非他命業經行政院衛生署於75年7
    月11日以衛署藥字第597627號公告列入藥物藥商管理法第16
    條第1款（即現行藥事法第22條第1款）之禁藥管理；嗣於79
    年10月9日再以衛署藥字第904142號公告，列入麻醉藥品管
    理條例第2條第4項（現行管制藥品管理條例第3條第2項）所
    定之「化學合成類麻醉藥品」管理，並明定於管制藥品管理
    條例第3條所指「管制藥品」，及毒品危害防制條例第2條所
    稱之第二級毒品，且上開列入禁藥之管理並未解除，是轉讓
    甲基安非他命同時受藥事法及毒品危害防制條例之規範。次
    按藥事法第83條第1項係於93年4月21日修正公布，同年月23
    日施行，相較於毒品危害防制條例，新修正之藥事法為後法
    ；依新修正之藥事法第83條第1項規定之轉讓禁藥罪之法定
    刑為「7年以下有期徒刑，得併科新臺幣5百萬元以下罰金」
    ，均較毒品危害防制條例第8條第2項轉讓第二級毒品罪之法
    定刑「6月以上5年以下有期徒刑，得併科新臺幣70萬元以下
    罰金」為重，且毒品之範圍尚包括影響精神物質與其製品，
    而藥事之管理，亦非僅止於藥品之管理。又毒品未必經公告
    為禁藥，禁藥未必為毒品。再參酌藥事法之立法目的在於確
    保行政主管機關對於藥事之管理，藥事法第1條定有明文，
    而與毒品危害防制條例係保障國民健康之保護目的不同，是
    毒品危害防制條例與藥事法二者，並無必然之特別法與普通
    法關係。故除非轉讓之第二級毒品達毒品危害防制條例第8
    條第6項之一定數量（淨重10公克以上），經依法加重後之
    法定刑較藥事法第83條第1項之法定刑為重之情形外，因藥
    事法第83條第1項為重法，自應優先適用藥事法處罰。本案
    被告於附表三所示時地轉讓甲基安非他命予許尹菁部分，不
    論依據證人許尹菁之證述，或係被告供述之情，均未逾10公
    克（原審卷第106頁、第188頁），自不得依毒品危害防制條
    例第8條第6項加重其刑，而應適用藥事法第83條第1項之規
    定論處。
  (二)核被告就附表一編號1至8部分所為，均係犯毒品危害防制條
    例第4條第1項之販賣第一級毒品罪。就附表二編號1、2部分
    所為，均係犯毒品危害防制條例第4條第2項之販賣第二級毒
    品罪。被告就附表三部分所為，係犯藥事法第83條第1項之
    轉讓禁藥罪。被告持有第一級毒品、第二級毒品之低度行為
    ，應為販賣第一級、第二級毒品、轉讓禁藥之高度行為所吸
    收，均不另論罪。
  (三)被告所犯上開各罪，均犯意各別，行為獨立，應予分論併罰
    。
  (四)按「安非他命」、「甲基安非他命」均係屬毒品危害防制條
    例第2條第2項第2款所列之第二級毒品，二者雖多為硫酸鹽
    或鹽酸鹽，可溶於水，為白色、略帶苦味之結晶，但使用劑
    量及致死劑量，仍屬有別，且目前國內發現者都為甲基安非
    他命的鹽酸鹽，國內緝獲之安非他命藥物，多為甲基安非他
    命，有行政院衛生署管制藥品管理局93年02月09日管宣字第
    0930001092號函、93年12月22日管宣字第0930012251號函各
    1紙闡述甚詳，可見安非他命與甲基安非他命，係毒性有差
    別之第二級毒品（最高法院97年度臺上字第4536號判決同此
    見解）；又安非他命在國內取得不易，施用情形較少，實務
    上尿液檢驗結果係甲基安非他命陽性反應者佔大部分等情，
    業經法務部調查局93年05月04日調科壹字第09362413980號
    函述明綦詳，且一般施用毒品者並不知「安非他命」、「甲
    基安非他命」之區別，證人林孟緯因施用第一級毒品海洛因
    、第二級毒品甲基安非他命案件經原審99年度聲字第326號
    裁定令入勒戒處所施以觀察勒戒，許尹菁因施用第二級毒品
    甲基安非他命案件，經原審99年度港簡字第174號、99年度
    港簡字第207號判決確定，而林同亦因施用第一級毒品海洛
    因與第二級毒品甲基安非他命案件，經原審99年度訴字第82
    2號判刑在案，有上開林孟緯之觀察勒戒裁定1份、林同之判
    決書1份及許尹菁臺灣高等法院被告前案紀錄表1份及起訴書
    2份（原審卷第140頁至第141頁、第191頁至第197頁），其
    等所施用均為甲基安非他命，故應認為被告與證人等慣稱之
    「安非他命」，實際上係「甲基安非他命」，與其餘誤載之
    部分，均更正如事實欄及附表一至三所示，附此敘明。
  (五)被告林同有如事實欄所記載之前科紀錄，此有臺灣高等法院
    被告前案紀錄表1份可明，是其於有期徒刑執行完畢後5年內
    故意再犯本件有期徒刑以上之各罪，均為累犯，應依刑法第
    47條第1項之規定加重其刑（所犯販賣第一級毒品罪之法定
    刑為「死刑」、「無期徒刑」部分，第二級毒品罪之法定刑
    為「無期徒刑」部分，依法均不得加重）。
  (六)按轉讓少量甲基安非他命予他人施用，自應優先適用藥事法
    第83條第1項規定，論罪科刑。雖於偵查及審判中均自白犯
    罪，但藥事法並無轉讓毒品者，於偵查及審判中自白應減輕
    其刑之特別規定，自無割裂適用毒品危害防制條例第17條第
    2項減輕其刑之餘地，最高法院99年度臺上字第1367號判決
    可為參照。是本件被告就附表三所涉犯轉讓甲基安非他命之
    行為，自應優先適用藥事法第83條第1項規定，且無割裂適
    用毒品危害防制條例第17條第2項減輕其刑之規定，併此敘
    明。
  (七)按毒品危害防制條例第4條第1項販賣第一級毒品罪，法定刑
    為「死刑」或「無期徒刑」，刑度甚重。若不分犯罪情節輕
    重，概處以上開刑責，難免輕重失衡，倘有情輕法重情形，
    於裁判時自得適用刑法第59條酌量減輕其刑，以避免過嚴之
    刑罰，此參之司法院大法官釋字第263號解釋文自明。亦即
    ，法院為避免刑罰過於嚴苛，於情輕法重之情況下，應合目
    的性裁量而有適用刑法第59條酌量減輕被告刑度之義務。又
    適用刑法第59條酌量減輕其刑時，並不排除同法第57條所列
    舉10款事由之審酌，此有最高法院70年度第6次刑事庭會議
    決議參照。本院考量被告販賣海洛因予他人施用，固戕害他
    人之身心，然其本身亦有施用毒品之習慣，沉陷於毒癮中，
    進而販賣毒品，又觀本件被告販賣第一級毒品之次數為8次
    ，販毒所得總額為8,000元，顯係販毒之中、小盤，較之一
    般大盤毒梟販賣數量眾多，動輒數百萬、千萬元之暴利所生
    危害情形顯有不同，被告之犯罪情節尚屬輕微，縱處以法定
    最輕本刑無期徒刑，仍不免過苛，且無從與前開毒梟之惡行
    有所區隔，是其犯罪情狀在客觀上足以引起一般人之同情，
    而有情輕法重之虞，爰均依刑法第59條規定，就被告本案附
    表一所示販賣第一級毒品8罪，均就法定刑度為死刑及無期
    徒刑部分減輕其刑，而就其餘部分（法定刑併科罰金部分）
    先加後減之。
  (八)因而原審適用毒品危害防制條例第4條第1項、第2項、第19
    條第1項，藥事法第83條第1項，刑法第11條前段、第47條第
    1項、第51條第5款、第59條之規定，並審酌被告有事實欄所
    載之前科紀錄外，亦有因施用毒品經觀察勒戒與判刑確定之
    紀錄，素行不良，此有臺灣高等法院被告前案紀錄表1份在
    卷可參。被告本身既有施用毒品之惡習，當知毒品對人身心
    戕害之嚴重性，竟不思努力工作賺取正當酬勞，竟藉流毒他
    人牟取利益，又被告僅坦承轉讓甲基安非他命予許尹菁之犯
    行，否認持用上開事實欄所示之行動電話及與購毒者間之通
    聯紀錄，亦否認有販賣第一級、第二級毒品犯行，飾詞狡賴
    、犯後態度不佳，並參酌被告販賣第一級毒品共8次，販毒
    所得8,000元、販賣第二級毒品2次，販毒所得1,300元，暨
    被告從事鐵工工作等一切情狀，分別量處如附表一至三「所
    犯罪名及處罰」欄所示之刑，並定應執行之刑為有期徒刑拾
    捌年。又說明檢察官對被告求處無期徒刑，併科罰金100萬
    元，經審酌上開各情，認為尚嫌過重，亦併予敘明。另就沒
    收部分亦分別說明：1.販賣毒品所得部分：被告於附表一販
    賣海洛因予林嘉慶部分，販賣海洛因所得現金共計8,000元
    【計算式：（1,000×4）＋3,000＋（500×2）＝8,000】；
    附表二販賣甲基安非他命予林孟緯部分，販賣甲基安非他命
    所得現金共計1,300元【計算式：1,000＋300＝1,300】；均
    為犯罪所得，且為被告所有，應依毒品危害防制條例第19
    條第1項規定，於各次販賣毒品罪分別沒收之（詳如附表一
    編號1至7、附表二編號1、2所示），如全部或一部不能沒收
    時，均以其財產抵償之（金錢無從追徵其價額）。至於附表
    一編號8部分，證人林嘉慶於99年8月19日檢察官訊問時證述
    ：因為該次交易海洛因之品質不佳，所以「阿同」有把錢歸
    還等語（偵卷(一)第67頁），是應認該次被告林同並無販毒所
    得。
    2.未扣案行動電話（搭配門號0000000000號、0000000000號
    、0000000000號、0000000000號SIM卡），雖係供被告販賣
    第一級、第二級毒品及轉讓禁藥即甲基安非他命時所用，然
    均未經扣案，又被告否認為其所有，經查詢上開電話之申登
    人資料結果，0000000000號行動電話用戶名稱為張勝鎧、申
    請日期：2010年5月22日；0000000000號行動電話用戶名稱
    為李志偉、申辦日期：2010年6月2日；0000000000號行動電
    話用戶名稱為鄭甲農、申辦日期：2010年7月9日；00000000
    00號行動電話用戶名稱為饒明徵、申辦日期：2010年3月7日
    等情，有中華電信資料查詢、臺灣大哥大資料查詢（原審卷
    第33頁至第35頁）在卷可佐，確實並非被告本人所申辦，因
    而，無從確認被告是否確實為上開行動電話之所有人；另扣
    案ZIKOM廠牌行動電話1支（含門號0000000000號SIM卡1張）
    ，無法證明與本件被告販賣第一級、第二級毒品及轉讓禁藥
    即甲基安非他命犯罪相關，均不依法宣告沒收之等情。本院
    經核其認事用法，均無不當，量刑亦稱妥適。被告上訴意旨
    固坦承有拿安非他命給許尹菁吸用一次之份量，惟仍執前詞
    ，否認有販賣第一、二級毒品之犯行云云，為無理由，應予
    駁回。
據上論結，應依刑事訴訟法第三百六十八條，判決如主文。
本案經檢察官李傳來到庭執行職務。
中    華    民    國   100    年    8     月    2     日
                  刑事第七庭    審判長法  官    李文福
                                      法  官    陳顯榮
                                      法  官    顏基典
以上正本證明與原本無異。
如不服本判決應於收受送達後10日內向本院提出上訴書狀，其未
敘述上訴理由者，並得於提起上訴後10日內向本院補提理由書（
均須按他造當事人之人數附繕本）「切勿逕送上級法院」。
                                      書記官    林宛妮
中    華    民    國   100    年    8     月    2     日
【附錄】本判決論罪科刑法條：
毒品危害防制條例第4條
製造、運輸、販賣第一級毒品者，處死刑或無期徒刑；處無期徒
刑者，得併科新臺幣2 千萬元以下罰金。
製造、運輸、販賣第二級毒品者，處無期徒刑或7 年以上有期徒
刑，得併科新臺幣1 千萬元以下罰金。
製造、運輸、販賣第三級毒品者，處5 年以上有期徒刑，得併科
新臺幣7 百萬元以下罰金。
製造、運輸、販賣第四級毒品者，處3 年以上10年以下有期徒刑
，得併科新臺幣3 百萬元以下罰金。
製造、運輸、販賣專供製造或施用毒品之器具者，處1 年以上7
年以下有期徒刑，得併科新臺幣1 百萬元以下罰金。
前五項之未遂犯罰之。

藥事法第83條
明知為偽藥或禁藥，而販賣、供應、調劑、運送、寄藏、牙保、
轉讓或意圖販賣而陳列者，處7 年以下有期徒刑，得併科新臺幣
5 百萬元以下罰金。
犯前項之罪，因而致人於死者，處7 年以上有期徒刑，致重傷者
，處3 年以上12年以下有期徒刑。
因過失犯第1 項之罪者，處2 年以下有期徒刑、拘役或科新臺幣
30萬元以下罰金。
第 1 項之未遂犯罰之。


【附表一】販賣海洛因予林嘉慶
┌─┬─────┬────┬─────────┬─────┬─────────┐
│編│ 通聯時間 │交易地點│     犯罪方式     │ 交易金額 │  所犯罪名及處罰  │
│號│          │        │                  │（新臺幣）│                  │
├─┼─────┼────┼─────────┼─────┼─────────┤
│1 │99年6月29 │雲林縣麥│林同先於前揭時間，│1,000元   │林同販賣第一級毒品│
│  │日11時36分│寮鄉「麥│以0000000000號行動│          │，累犯，處有期徒刑│
│  │          │寮電信局│電話與持用00000000│          │拾伍年肆月。未扣案│
│  │          │」前    │55號行動電話之林嘉│          │之販賣第一級毒品所│
│  │          │        │慶聯絡交易毒品事宜│          │得新臺幣壹仟元沒收│
│  │          │        │後，於同日稍後在前│          │之，如全部或一部不│
│  │          │        │揭地點，交付第一級│          │能沒收時，以其財產│
│  │          │        │毒品海洛因，並收受│          │抵償之。          │
│  │          │        │價款完成交易      │          │                  │
├─┼─────┼────┼─────────┼─────┼─────────┤
│2 │99年7月1日│雲林縣臺│林同先於前揭時間，│1,000元   │林同販賣第一級毒品│
│  │13時34分  │西鄉牛厝│以0000000000號行動│          │，累犯，處有期徒刑│
│  │          │村「萬聖│電話與持用00000000│          │拾伍年肆月。未扣案│
│  │          │宮」前  │55號行動電話之林嘉│          │之販賣第一級毒品所│
│  │          │        │慶聯絡交易毒品事宜│          │得新臺幣壹仟元沒收│
│  │          │        │後，於同日稍後在前│          │之，如全部或一部不│
│  │          │        │揭地點，交付第一級│          │能沒收時，以其財產│
│  │          │        │毒品海洛因，並收受│          │抵償之。          │
│  │          │        │價款完成交易      │          │                  │
├─┼─────┼────┼─────────┼─────┼─────────┤
│3 │99年7月4日│雲林縣麥│林同先於前揭時間，│1,000元   │林同販賣第一級毒品│
│  │10時2分   │寮鄉「麥│以0000000000號行動│          │，累犯，處有期徒刑│
│  │          │寮電信局│電話與持用00000000│          │拾伍年肆月。未扣案│
│  │          │」前    │55號行動電話之林嘉│          │之販賣第一級毒品所│
│  │          │        │慶聯絡交易毒品事宜│          │得新臺幣壹仟元沒收│
│  │          │        │後，於同日稍後在前│          │之，如全部或一部不│
│  │          │        │揭地點，交付第一級│          │能沒收時，以其財產│
│  │          │        │毒品海洛因，並收受│          │抵償之。          │
│  │          │        │價款完成交易      │          │                  │
├─┼─────┼────┼─────────┼─────┼─────────┤
│4 │99年7月5日│雲林縣東│林同先於前揭時間，│3,000元   │林同販賣第一級毒品│
│  │10時41分  │勢鄉劉厝│以0000000000號行動│          │，累犯，處有期徒刑│
│  │          │庄路邊  │電話與持用00000000│          │拾伍年伍月。未扣案│
│  │          │        │55號行動電話之林嘉│          │之販賣第一級毒品所│
│  │          │        │慶聯絡交易毒品事宜│          │得新臺幣仟元沒收│
│  │          │        │後，於同日稍後在前│          │之，如全部或一部不│
│  │          │        │揭地點，交付第一級│          │能沒收時，以其財產│
│  │          │        │毒品海洛因，並收受│          │抵償之。          │
│  │          │        │價款完成交易      │          │                  │
├─┼─────┼────┼─────────┼─────┼─────────┤
│5 │99年7月7日│雲林縣四│林同先於前揭時間，│1,000元   │林同販賣第一級毒品│
│  │10時41分、│湖鄉「滿│以0000000000號行動│          │，累犯，處有期徒刑│
│  │10時54分  │香汽車旅│電話與持用00000000│          │拾伍年肆月。未扣案│
│  │          │館」路邊│55號行動電話之林嘉│          │之販賣第一級毒品所│
│  │          │        │慶聯絡交易毒品事宜│          │得新臺幣壹仟元沒收│
│  │          │        │後，於同日稍後在前│          │之，如全部或一部不│
│  │          │        │揭地點，交付第一級│          │能沒收時，以其財產│
│  │          │        │毒品海洛因，並收受│          │抵償之。          │
│  │          │        │價款完成交易      │          │                  │
├─┼─────┼────┼─────────┼─────┼─────────┤
│6 │99年7月10 │雲林縣東│林同先於99年7月10 │500元     │林同販賣第一級毒品│
│  │日9時52分 │勢鄉「99│日9時52分許，以093│          │，累犯，處有期徒刑│
│  │、10時2分 │五金大賣│0000000號行動電話 │          │拾伍年肆月。未扣案│
│  │          │場」路邊│與持用0000000000號│          │之販賣第一級毒品所│
│  │          │        │行動電話之林嘉慶聯│          │得新臺幣伍佰元沒收│
│  │          │        │絡交易毒品事宜後，│          │之，如全部或一部不│
│  │          │        │於同日10時2分在前 │          │能沒收時，以其財產│
│  │          │        │揭地點，交付第一級│          │抵償之。          │
│  │          │        │毒品海洛因，並收受│          │                  │
│  │          │        │價款完成交易      │          │                  │
├─┼─────┼────┼─────────┼─────┼─────────┤
│7 │99年7月17 │雲林縣東│林同先於前揭時間，│500元     │林同販賣第一級毒品│
│  │日11時35分│勢鄉某修│以0000000000號行動│          │，累犯，處有期徒刑│
│  │、11時37分│車廠前  │電話與持用00000000│          │拾伍年肆月。未扣案│
│  │          │        │55號之林嘉慶聯繫交│          │之販賣第一級毒品所│
│  │          │        │易毒品事宜後，於同│          │得新臺幣伍佰元沒收│
│  │          │        │日在前揭地點，在前│          │之，如全部或一部不│
│  │          │        │揭地點，交付第一級│          │能沒收時，以其財產│
│  │          │        │毒品海洛因，並收受│          │抵償之。          │
│  │          │        │價款完成交易      │          │                  │
├─┼─────┼────┼─────────┼─────┼─────────┤
│8 │99年7月18 │雲林縣麥│林同前揭時間稍早，│1,000元   │林同販賣第一級毒品│
│  │日22時34分│寮鄉「麥│在前揭地點，交付第│（惟因林嘉│，累犯，處有期徒刑│
│  │          │寮電信局│一級毒品海洛因給林│慶抱怨海洛│拾伍年肆月。      │
│  │          │」前    │嘉慶並收取價款完成│因品質不佳│                  │
│  │          │        │交易後，因海洛因品│，被告而後│                  │
│  │          │        │質不佳，林嘉慶於前│歸還上開金│                  │
│  │          │        │揭時間，持用098611│錢）      │                  │
│  │          │        │1755號行動電話與持│          │                  │
│  │          │        │用0000000000號行動│          │                  │
│  │          │        │電話之林同聯繫，商│          │                  │
│  │          │        │量退貨還款事宜    │          │                  │
└─┴─────┴────┴─────────┴─────┴─────────┘

【附表二】販賣甲基安非他命予林孟緯
┌─┬─────┬────┬─────────┬─────┬─────────┐
│編│ 通聯時間 │交易地點│     犯罪方式     │ 交易金額 │  所犯罪名及處罰  │
│號│          │        │                  │（新臺幣）│                  │
├─┼─────┼────┼─────────┼─────┼─────────┤
│1 │99年7月17 │雲林縣臺│林同先於前揭時間，│1,000元   │林同販賣第二級毒品│
│  │日23時3分 │西鄉牛厝│以0000000000號行動│          │，累犯，處有期徒刑│
│  │          │村往臺西│電話與持用00000000│          │柒年月。未扣案之│
│  │          │方向路旁│28號之林孟緯聯絡交│          │販賣第二級毒品所得│
│  │          │之小路  │易毒品事宜後，於同│          │新臺幣壹仟元沒收之│
│  │          │        │日在前揭地點，交付│          │，如全部或一部不能│
│  │          │        │第二級毒品甲基安非│          │沒收時，以其財產抵│
│  │          │        │他命並收受價款完成│          │償之。            │
│  │          │        │交易              │          │                  │
├─┼─────┼────┼─────────┼─────┼─────────┤
│2 │99年8月5日│雲林現臺│林同先於前揭時間，│500元     │林同販賣第二級毒品│
│  │14時3分   │西鄉「賓│以0000000000號行動│（林孟緯僅│，累犯，處有期徒刑│
│  │          │果遊藝場│電話與持用00000000│交付300元 │柒年貳月。未扣案之│
│  │          │」      │28號之林孟緯聯絡交│，尚賒欠  │販賣第二級毒品所得│
│  │          │        │易毒品事宜後，於同│200元）   │新臺幣佰元沒收之│
│  │          │        │日在前揭地點，交付│          │，如全部或一部不能│
│  │          │        │第二級毒品甲基安非│          │沒收時，以其財產抵│
│  │          │        │他命並收受價款完成│          │償之。            │
│  │          │        │交易              │          │                  │
└─┴─────┴────┴─────────┴─────┴─────────┘

【附表三】 轉讓甲基安非他命予許尹菁
┌─┬─────┬─────┬──────────┬──────────┐
│編│通聯時間  │轉讓毒品  │    犯罪方式        │   所犯罪名及處罰   │
│號│          │地點      │                    │                    │
├─┼─────┼─────┼──────────┼──────────┤
│1 │99年6月3日│雲林縣臺西│林同先於前揭時間，以│林同轉讓禁藥，累犯，│
│  │3時45分   │鄉鹽埔丁清│0000000000號行動電話│處有期徒刑柒月。    │
│  │          │海住處    │與持用0000000000號行│                    │
│  │          │          │動電話之許尹菁聯絡後│                    │
│  │          │          │，於同日在前揭地點，│                    │
│  │          │          │免費提供第二級毒品甲│                    │
│  │          │          │基安非他命予許尹菁當│                    │
│  │          │          │場施用              │                    │
└─┴─────┴─────┴──────────┴──────────┘

【附錄一】
 (一)檔案日期：99年6月29日11時36分
     A ：阿慶（0000000000） 
     B ：（0000000000） 
   勘驗結果： 
     B ：喂！
     A ：喂！
     B ：嗯。
     A ：董耶。
     B ：幹嘛啦？
     A ：蛤？
     B ：什麼？
     A ：都找不到，你可以幫我找一下嗎？
     B ：你人哪裡？
     A ：北港耶。
     B ：北港耶，那麼遠。
     A ：哈哈哈，我正要回去，我要回去了，都找不到啊。
     B ：先來看看。
     A ：要去，要去哪裡找你？
     B ：嗯，我現在人在麥寮。
     A ：啊？
     B ：我現在人在麥寮啦！
     A ：啊，我過去那邊找你啊。
     B ：你差不多多久會到？
     A ：差不多，最慢20分。
     B ：好啦，好啦！
     A ：齁。
     B ：好。 

 (二)檔案日期：99年7月1日13時34分
     A ：阿慶（0000000000） 
     B ：（0000000000） 
   勘驗結果： 
     A ：喂！
     B ：喂！ 
     A ：董耶，你在哪裡？
     B ：我現在沒有那種的。
     A ：蛤？
     B ：再晚一點，我再打給你，差不多1 個小時。
     A ：再晚一點喔？
     B ：嘿... ，差不多1 個小時。
     A ：不然，這樣喔？
     B ：嘿，我現在這款的NO。
     A ：朋友現在剛好，現這時候，朋友啦！
     B ：你那個...我知道啦，不然你等一下啦，我...。
     A ：是喔。
     B ：對嗎？
     A ：好啊，不然我想說，我現在過去啦。
     B ：你人在哪裡，人在哪裡？
     A ：在褒忠啊！
     B ：褒忠，你慢慢開過來。
     A ：開去哪？
     B ：ㄟ，那種的啊，牛厝這方面啊，來再講。
     A ：哞..那...那邊喔，好啦。
     B ：嘿啦。
     A ：好。

 (三)檔案日期：99年7月4日10時2分
     A ：阿慶（0000000000） 
     B ：（0000000000） 
   勘驗結果： 
     B ：喂！
     A ：董仔！
     B ：喂！
     A ：董仔！
     B ：嘿！怎樣？
     A ：啊，小弟要來找你玩呀！
     B ：西瓜拔完了喔？
     A ：整個拔完了。
     B ：又要來吃？
     A ：呵呵呵。
     B ：歹勢，歹勢。
     A ：別這樣啦。
     B ：喔喔，真的真的。
     A ：好啦，好啦。
     B ：有再種再告訴你。
     A ：蛤？
     B ：要有，有再種再跟你講。
     A ：我就小顆西瓜而已呀！
     B ：小顆西瓜還沒熟呀！
     A ：這樣喔！
     B ：嘿！還沒甜呀！
     A ：喔，我就想說那個，小顆的撥個1 顆啊，在人... ，
         在個人要吃的而已呀！
     B ：啊就，啊就，啊就還沒熟呀，還沒甜。
     A ：撥1 個啦，好啦，不好嗎？
     B ：真的沒有呀，啊！
     A ：撥...董仔，你怎麼不撥我1 顆，1顆就好。
     B ：我不會騙你。
     A ：是喔。
     B ：我不會騙你啦，齁！我再打給你啦。
     A ：好。

 (四)檔案日期：99年7月5日10時41分
     A ：阿慶（0000000000） 
     B ：（0000000000） 
   勘驗結果： 
     B ：喂！
     A ：董仔！
     B ：喂！
     A ：董仔！
     B ：嘿！怎樣？
     A ：西瓜調3 顆啦！
     B ：蛤？
     A ：西瓜調3 顆啦！幫我調一下啦。
     B ：好啦，好啦。
     A ：你在哪裡？
     B ：你在哪裡啊？
     A ：我在東勢厝。
     B ：你在東勢厝？你來劉厝庄仔。
     A ：好呀。
     B ：嘿喔，好。
     A ：好好，我馬上到，齁。

 (五)檔案日期：99年7月7日10時41分
     A ：阿慶（0000000000） 
     B ：（0000000000） 
   勘驗結果： 
     B ：喂！
     A ：喂！
     B ：嗯？
     A ：老闆。
     B ：嗯。
     A ：我要找你啦。
     B ：喂！
     A ：嗯？ 
     B ：喂！
     A ：調一顆西瓜。
     B ：我說給你聽，我在四湖，喂...喂...。

 (六)檔案日期：99年7月7日10時54分
     A ：阿慶（0000000000） 
     B ：（0000000000） 
   勘驗結果： 
     B ：喂！
     A ：喂！
     B ：嘿。
     A ：我到大廟了。
     B ：你別去大廟，你來這邊A1的，滿... 滿香的旁邊，汽
         車旅館的旁邊。
     A ：喔，汽車旅館旁邊喔？
     B ：嘿。
     A ：好好好。

 (七)檔案日期：99年7月10日9時52分
     A ：阿慶（0000000000） 
     B ：（0000000000） 
   勘驗結果： 
     B ：喂！
     A ：喂！
     B ：嘿。
     A ：老闆！
     B ：蛤？
     A ：調一顆啊。
     B ：什麼啊？
     A ：調一顆啊，
     B ：你說什麼話，我都聽不懂耶！
     A ：嗯，西瓜啦！
     B ：啊？
     A ：要找西瓜啊，西瓜不是一顆採...，剛採的。
     B ：你誰啊？
     A ：眼鏡仔啊！
     B ：什麼眼鏡仔，我聽不懂。
     A ：勇仔啦。
     B ：蛤？
     A ：勇仔啦！
     B ：齁！你在哪裡啦？
     A ：東勢厝啊。
     B ：我也去東勢厝，你在東勢厝哪？
     A ：我就隨便，看你要去哪？
     B ：我要去99啦。
     A ：你要去99喔？
     B ：嘿啊，99買東西。
     A ：啊你多久會到？
     B ：10分鐘。
     A ：齁，OK。

 (八)檔案日期：99年7月17日11時35分
     A：阿慶（0000000000） 
     B：（0000000000） 
   勘驗結果：  
     B ：喂。
     A ：董仔，你在哪？
     B ：蛤？
     A ：你在哪？
     B ：我暫時那樣，有一點狀況，那樣，你要幹嘛？對，那
         樣啦！
     A ：沒有了，就沒有了啊。
     B ：齁，那樣子，跟你說正經的，兄弟仔絕對不是那樣，
         我現在，所以我那樣...。
     A ：拜託一下啦。調一下啦！
     B ：我真的... ，沒用，我真的那樣... ，不然，等半小
         時後，我再打給你。
     A ：半個小時喔？
     B ：嘿啊！
     A ：那我現在邊開是要開去哪啊？
     B ：免啦，我叫，我會拜託一個，我會叫一個，看他要不
         要幫你弄，齁。
     A ：別這樣啦，啊！
     B ：真的啦，真正有影，我，大家都現在，我就...。
     A ：我又不曾跟你囉唆什麼了囉。
     B ：不是，這不是囉唆的問題，我自己本身現在有狀況啊
         。
     A ：是喔...。
     B ：嘿啊，嘿啊，昨晚到現在... ，齁，我幫你看我一個
         朋友，看要不要那個...，齁。
     A ：啊，你接別人。

 (九)檔案日期：99年7月17日11時37分
     A ：阿慶（0000000000） 
     B ：（0000000000） 
   勘驗結果：  
     B ：喂！
     A ：董仔，你在哪？
     B ：嘸，你在哪？你在哪啦？你現在不要講話，你現在...
        。
     A ：我在東勢厝。
     B ：東勢厝！你過來打鳥這修車廠，你知道嗎？
     A ：哪裡的修理廠啊？
     B ：打鳥的啦，就那個查某間直直過去，通到底。
     A ：喔喔喔，我知道，好啦，好。

 (十)檔案日期：99年7月18日22時34分
     A ：阿慶（0000000000） 
     B ：（0000000000） 
   勘驗結果：  
     A ：雞歪（電話尚未接通，自言自語中）
     B ：喂。
     A ：董仔。
     B ：嘿。
     A ：董仔。
     B ：嘿。
     A ：喂！
     B ：喂！
     A ：董仔。
     B ：怎樣？
     A ：跟早上差很多ㄋㄟ。
     B ：不會啦，都一樣的。
     A ：不一樣，真的，我不會騙你，你有沒有那個早上那個
         ？
     B ：啊？
     A ：有沒有早上那種啦？
     B ：就..就一樣的喔，我不會跟你不一樣，對對對，我也
         是那... 剩那一些而已，真的啦，不會騙你，咱們做
         夥這麼久了，咱們... ，我何時騙你？
     A ：不是啦，我跟你講，不是這些我知道，不過，我跟你
         講正經的，我可以跟你保證。
     B ：啊就跟你說...。
     A ：這絕對不一樣的啦！
     B ：我就沒騙你，我會騙你嗎？
     A ：對啦...。
     B ：不然你就拿來啊，不要緊，我還你，真的啊。
     A ：不是，我不是說還我啦，我是說
     B ：我知道啦，嘿啦，不要緊啦，沒差。
     A ：早上，早上算說你若有，你拿來給我一下啦，
     B ：那沒有了啦，剩這樣而已。
     A ：是喔？
     B ：嘿啊。
     A ：嘸，不要緊啊，你還我，不要緊啊。
     B ：啊你回去沒？
     A ：我在路，半中。
     B ：我我，馬上到。
     A ：好。 

【附錄二】
 (一)檔案日期：99年7月17日23時3分
     A ：（0000000000） 
     B ：林孟緯（0000000000）
   勘驗結果：
     A ：喂！
     B ：喂！
     A ：嗯。
     B ：怎麼都沒有開機？
     A ：喔！有啦，剛才沒有電換電池啦。
     B ：喔！
     A ：你在哪裡？
     B ：我在崙仔頂啊。
     A ：嗯，有事嗎？
     B ：我想要問那個...那個ㄟ， 我今天不是有過去？
     A ：嗯，對對對！
     B ：啊，另外，另外的啦！
     A ：我知道啦，你身上有錢嗎？
     B ：不是ㄋㄟ，我是說那種，另外一種。
     A ：我知道啦！你身上有錢嗎？有錢我去跟人家拿。
     B ：不是，我，就是我朋友在拿，他... ，嘿，你懂我的
         意思嗎？
     A ：我知道啦！你身上如果有錢我就拿你的錢去拿啊。
     B ：不是啊，你要給我價錢呀！
     A ：喔，3 啦！
     B ：1 個3 喔？
     A ：我是沒有賺喔！我去跟人家調，就這樣喔。
     B ：東西怎樣？
     A ：不錯啊！在電話中講這個，啊。
     B ：那我報5 喔。喂。
     A ：講話啊。
     B ：我說我報5啊。
     A ：什麼東西？
     B ：喂。
     A ：什麼東西啦？
     B ：你有沒有聽到啊？
     A ：有有有。
     B ：我說報5 啊！
     A ：啊？
     B ：我報5啦
     A ：好啦好啦，齁？
     B ：嗯，好啦。

 (二)檔案日期：99年8月5日14時3分
     A ：（0000000000） 
     B ：林孟緯（0000000000）
   勘驗結果：
     A ：喂。
     B ：喂，有聽到嗎？
     A ：蛤？
     B ：有聽到嗎？
     A ：有啦，怎樣？
     B ：你那裡怎麼那麼吵？
     A ：蛤？
     B ：你那裡怎麼那麼吵？
     A ：哪裡，我騎摩托車啦。
     B ：你要去哪裡？
     A ：沒有啊，我在那個啊，牛稠（音譯）。
     B ：我要去哪裡找你啊？
     A ：牛稠（音譯）啊。
     B ：牛稠（音譯）喔。
     A ：你要拿錢來還我啊？
     B ：蛤？
     A ：你要拿錢來還我喔。
     B ：嘿啊。
     A ：在牛稠（音譯）啊。
     B ：喔。
     A ：來那個，來那個再打喔。
     B ：好。

 (三)檔案日期：99年8月5日15時19分
     A ：（0000000000） 
     B ：林孟緯（0000000000）
   勘驗結果：
     A ：喂，喂。
     B ：你又跑去哪了？
     A ：我在忙事情啦，幹嘛？
     B ：跟剛剛一樣啊。
     A ：嗯？
     B ：剛剛一樣啊。
     A ：剛剛一樣，我現在，那個啦，我在忙啦，我忙那個啦
         ，等一下人啦，你有聽到聲音嗎？
     B ：在台西嗎？
     A ：對對對對。
     B ：那我直接過去找你喔？
     A ：好。 

【附錄三】
  檔案日期：99年6月3日3時45分
     A ：（0000000000）
     B ：許尹菁（0000000000）
  勘驗結果：
     A ：喂。
     B ：怎樣？
     A ：你在做什麼？
     B ：沒有。
     A ：蛤？
     B ：沒有啊。
     A ：沒有喔？
     B ：嘿啊。
     A ：嗯。
     B ：你誰啊？
     A ：我誰？
     B ：說話啊。
     A ：我你哥哥啦，我你哥哥啦，我誰。
     B ：怎樣喔？
     A ：我不能現在打電話給你喔。
     B ：沒有啦。
     A：ㄟ... 。
     B ：什麼事情？
     A ：什麼事情，好康的，快一點。
     B ：好康的，在哪裡？
     A ：海這裡，快一點，趕緊來。
     B ：嘿！
     A ：過來，快一點。
     B ：可以帶回來？
     A ：好啦，我等一下拿一點給你。
     B ：好。